# 请教陈版一个关于采购入账的问题

提问人：xy007007 时间：2021-12-27 18:40:12
甲公司为生产某合同定制产品，需要采购宽度为180cm的双轴向布，但厂家乙公司生产的标准尺寸为250cm（无法生产出180cm的），双方约定乙公司将生产出来的 250 的布给裁剪成 180 和 70 两段，但无论甲公司要不要70cm的，计算价款时都要按250cm规格的计算。70cm规格材料目前甲公司并无用处，但可能后期研发或生产其他产品会用到，也可能长时间用不到，分开计价的话，70cm规格的约占合同价款的三分之一左右。请问甲公司现在入账的话是按全部价款都折到180cm规格的材料中，70cm的无价值不做入库；还是两种规格按均价分配都入库，70cm的可能长期挂在库存中，后期再计提减值。貌似后面处理更符合准则，毕竟70cm规格的材料相对于整个合同价值不低，但第一种处理方式是不是更能体现谨慎性原则，不低估当期成本。

回答人：chenyiwei
如果 70 厘米的部分对甲公司而言无价值，则不符合资产的定义，全部采购成本（包括 70 厘米部分）均为了获取 180 厘米部分而发生，故全部计入180 厘米部分的采购成本。 70 厘米部分如后续有作为残料的销售价款的，可冲减在库的 180 厘米部分的库存成本。